【裁判字號】    99,交聲,377
【裁判日期】    990520
【裁判案由】    聲明異議
【裁判全文】
臺灣彰化地方法院交通事件裁定         99年度交聲字第377號
原處分機關  交通部公路總局臺中區監理所彰化監理站
異  議  人
即受處分人  甲○○
上列受處分人因違反道路交通管理處罰條例案件，對於交通部公
路總局臺中區監理所彰化監理站民國99年3 月16日所為之裁決（
彰監四字第裁64-I00000000號），聲明異議，本院裁定如下：
    主  文
異議駁回。
    理  由
一、原處分意旨略以：異議人即受處分人甲○○於民國99年2 月
    6 日18時39分許，駕駛車牌號碼3417-UD 號自用小客車由彰
    化縣和美鎮○○路左轉柑竹路時，因「駕車行經有燈光號誌
    管制之交岔路口闖紅燈」之違規，遭警當場舉發，爰依道路
    交通管理處罰條例第53條第1 項，裁處異議人罰鍰新臺幣（
    下同）2700元，並依同條例第63條第1 項記違規點數3 點等
    語。
二、異議意旨略以：異議人當日並未闖紅燈，且警員並未提出科
    學儀器之證據資料或照片、影片，以證明異議人是否有違規
    闖紅燈，爰請求撤銷原處分云云。
三、經查：
（一）本件異議人甲○○於上開時、地，駕駛車牌號碼3417-UD
      號自用小客車為警攔停等情，為異議人所自承，並有彰化
      縣警察局99年2 月6 日彰警交字第I00000000 號舉發違反
      道路交通管理事件通知單及裁決書各1 份在卷足憑。
（二）證人即彰化縣警察局交通警察隊和美分隊警員洪俊榮到庭
      具結證稱：當時伊在彰化縣和美鎮○○路距離彰新路口約
      50公尺處執行交通稽查職務，異議人從彰新路左轉柑竹路
      時，柑竹路之燈光號誌已經是綠燈，而彰新路上的燈光號
      誌並無紅燈左轉，因此不能直行或左轉，所以研判異議人
      是紅燈左轉，伊看到異議人就將其攔下並告知紅燈左轉之
      違規，雖異議人爭執沒有闖紅燈，但異議人係在柑竹路口
      停等紅燈的第1 輛車已經因為燈號變成綠燈右轉彰新路後
      ，異議人才由彰新路左轉進入柑竹路，所以異議人確實有
      紅燈左轉之違規等語綦詳（見本院99年5 月12日訊問筆錄
      ）。參酌員警執行公務時，本身即受有行政懲處責任之監
      督，且其到庭具結作證，更係以刑事責任擔保其證言之真
      實性，本件舉發員警既已到庭就當時所見情形證述綦詳，
      並無何違常理之處，而其與異議人並不認識，彼此間亦無
      任何嫌隙，當不至甘冒涉犯偽證罪之風險，蓄意構陷異議
      人，本院就其前開證言又查無顯著瑕疵或與事實不符之處
      ，是其證述應值採信。
（三）另按交通員警舉發違反道路交通管理處罰條例所列之違規
      事實，本質上為行政處分，係公務員基於職務上權力，依
      法就特定之具體事件所為具公法上效果之單方行政行為，
      基於公務員為公法上行為具有公信力之原則，該行政行為
      當可被推定為真正，其據以依法處分之事實認定亦為正確
      無誤，此公信原則，乃立法者賦予行政機關制定違反道路
      交通事件統一裁罰標準及處理細則，使執勤警員得當機處
      分，以維護交通秩序、安全之行政目的，本不得由異議人
      空言任意質疑行政處分之公信力。交通警察依職權當場舉
      發交通違規，本即係其依法執行公權力之行為，而其證述
      亦為證據方法，並不以科學證據為必要，員警於舉發交通
      違規時，利用攝影機或數位攝影機為蒐證，係為補強其舉
      證之正確性，並非無攝影機或數位攝影機之紀錄即可推論
      警員之舉發有誤，或認其事後之證述為不可採。況駕駛人
      是否闖紅燈，其所需之舉證狀態稍縱即逝，除設有感應照
      相之路口外，事後無法還原現場狀態，職是，本件雖以目
      測舉發，然案發當時之在場警員亦不失為可資證明之證人
      身分，該警員洪俊榮既已到庭具結證述如上，已足認異議
      人確有闖紅燈之違規事實。
四、綜上所述，本件異議人既有前揭於行經有燈光號誌管制之交
    岔路口闖紅燈之違規行為，原處分機關依道路交通管理處罰
    條例第53條第1 項、第63條第1 項之規定裁處異議人罰鍰27
    00元，並記違規點數3 點，核無違法或不當之情事，聲明異
    議意旨僅執前詞，任意指摘原處分，並無理由，應予駁回。
中    華    民    國    99    年    5     月    20    日
                  交通法庭法  官  江彥儀
以上正本證明與原本無異。
如不服本裁定，應於裁定送達後五日內向本院提出抗告狀(須附
繕本 )。
中    華    民    國    99    年    5     月    20    日
                          書記官  黃明慧

司法院資訊處製作；財團法人民間司法改革基金會備份。
